【裁判字號】    98,審訴,5887
【裁判日期】    981130
【裁判案由】    清償借款
【裁判全文】
臺灣臺北地方法院民事判決            98年度審訴字第5887號
原      告  中國信託商業銀行股份有限公司

法定代理人  麥克迪諾馬


訴訟代理人  江俊賢
被      告  孫天勤
上列當事人間請求清償借款事件，本院於中華民國98年11月30日
言詞辯論終結，判決如下：
    主  文
被告應給付原告新台幣壹佰壹拾柒萬陸仟柒佰柒拾陸元，及自民
國九十八年七月二十八日起至清償日止，按年息百分之三點七八
計算之利息，並自民國九十八年七月二十八日起至清償日止，按
上開利率百分之二十計算之違約金。
訴訟費用新台幣壹萬貳仟陸佰捌拾貳元由被告負擔。
    事實及理由
一、按當事人得以合意定第一審管轄法院，但以關於由一定法律
    關係而生之訴訟為限，前項合意，應以文書證之，民事訴訟
    法第24條定有明文。本件依兩造所簽之借據約定書第12條約
    定，兩造合意以本院為第一審管轄法院，故原告向本院提起
    本件訴訟，核與首揭規定，尚無不合，本院就本件訴訟自有
    管轄權，合先敘明。
二、原告主張：被告於民國86年10月17日向原告借款新台幣（下
    同）194萬元，約定借款期間自86年10月17日起至106年10月
    17日止，利息約定依原告公告之基本放款利率減碼年利率0.
    635%機動計算，並約定自借款日起，以每月為一期，共分24
    0期，按期定額年金平均攤還本息，如遲延履行本息者，即
    喪失期限之利益，其債務視為全部到期，除仍按上開利率計
    收利息外，逾期在6個月以內者，按上開利率10%，逾期6個
    月以上者，其超過6個月之部分，按上開利率20%加付違約金
    。詎被告嗣後未依約清償，依兩造借據約定書第4條之約定
    ，其債務視為全部到期，雖經原告聲請臺灣台南地方法院拍
    賣本案供擔保之抵押物，惟僅獲部分清償，尚積欠原告本金
    1,176,776元及其利息、違約金迄未清償。為此，爰依消費
    借貸之法律關係提起本訴等語。並聲明：如主文第1項所示
    。
三、被告則以：對於原告之請求沒意見，但目前無能力一次清償
    等語，資為抗辯。
四、本件原告主張之事實，已據其提出借據暨約定書、臺灣台南
    地方法院民事執行處強制執行金額計算分配表等為證；其主
    張核與上開證物相符，並為被告所不爭執，堪認原告之主張
    為真實。從而，原告依消費借貸契約之法律關係，請求被告
    給付如主文第1項所示之本金、利息及違約金，為有理由，
    應予准許。
五、訴訟費用負擔之依據：民事訴訟法第78條。
中    華    民    國    98    年    11    月    30    日
                  民事第六庭    法  官  陶亞琴
以上正本係照原本作成
如對本判決上訴，須於判決送達後20日內向本院提出上訴狀
中    華    民    國    98    年    11    月    30    日
                                書記官  曹瓊文

司法院資訊處製作；財團法人民間司法改革基金會備份。
